【裁判字號】    95,上易,2236
【裁判日期】    951208
【裁判案由】    毒品危害防制條例
【裁判全文】
臺灣高等法院刑事判決                95年度上易字第2236號
上  訴  人
即  被  告  甲○○
上列上訴人因毒品危害防制條例案件，不服臺灣士林地方法院95
年度易字第1098號，中華民國95年10月2日第一審判決（起訴案
號：臺灣士林地方法院檢察署95年度毒偵字第1080號），提起上
訴，本院判決如下：
    主  文
上訴駁回。
    事  實
一、甲○○前因施用毒品案件，先後2 次經裁定送觀察、勒戒後
    ，均認無繼續施用毒品之傾向，由臺灣士林地方法院檢察署
    檢察官分別於民國88年l月5日以87年度偵字第11195號、第
    11743號不起訴處分確定；於89年5月9日以89年度毒偵緝字
    第136號不起訴處分確定，並先後於88年l月5日、89年5月l8
    日觀察、勒戒執行完畢釋放出所。復因再犯施用毒品案件，
    經原審以91年度易字第408號判決處有期徒刑3月確定，於93
    年3月16日執行完畢；強制戒治部分，則於92年8月26日付保
    護管束期滿而執行完畢。其後又因施用毒品案件，先後經原
    審以93年度簡字第30號判決處有期徒刑6月確定，於94年3月
    3日執行完畢；以93年度易字第823號判決處有期徒刑9月確
    定，於95年2月2日執行完畢；以94年度易字第734號判決處
    有期徒刑7月，案經上訴後，由本院於95年1月27日以94年度
    上易字第2157號判決駁回上訴確定，然甲○○未到案服刑遭
    通緝。詎其不知悛悔，復於通緝期間即95年4月21日下午，
    在臺北市○○區○○街7號2樓住處，以將毒品置放於鋁箔紙
    上燒烤吸食煙霧之方式，施用第二級毒品安非他命，嗣於同
    日晚間10時許，在臺北市○○區○○路527巷3弄口前為警查
    獲。
二、案經臺北市政府警察局北投分局報請臺灣士林地方法院檢察
    署檢察官偵查起訴。
    理  由
一、上訴人即被告甲○○經傳喚未到庭，惟上揭施用第二級毒品
    安非他命之事實，業經被告甲○○於偵訊及原審審理時坦承
    不諱，且其於逮捕當日即95年4月21日22時許所採集之尿液
    ，經送臺灣檢驗科技股份有限公司以酵素免疫分析法初步檢
    驗，並以氣相層析質譜儀法確認檢驗之結果，均呈安非他命
    類陽性反應，此有臺灣檢驗科技股份有限公司95年5月9日CH
    /2006/41417號濫用藥物尿液檢驗報告1紙附卷可稽。足徵被
    告施用第二級毒品安非他命之自白與事實相符，其施用第二
    級毒品安非他命之犯行堪可認定。又被告前因施用毒品案件
    ，先後2次經裁定送觀察、勒戒後，均認無繼續施用毒品之
    傾向，由臺灣士林地方法院檢察署檢察官分別於88年l月5日
    以87年度偵字第11195號、第11 743號不起訴處分確定；於
    89年5月9日以89年度毒偵緝字第136號不起訴處分確定，並
    先後於88年l月5日、89年5月l8日觀察、勒戒執行完畢釋放
    出所。復因再犯施用毒品案件，經原審以91年度易字第408
    號判決處有期徒刑3月確定，於93年3月16日執行完畢；強制
    戒治部分，則於92年 8月26日付保護管束期滿而執行完畢，
    有被告全國前案紀錄表附卷可憑，是被告本件係於強制戒治
    執行完畢釋放後5年內再犯施用毒品罪，應依法追訴處罰甚
    明。
二、核被告所為，係犯毒品危害防治條例第10條第2 項之施用第
    二級毒品罪。又被告前因施用毒品案件，經原審以91年度易
    字第408號判決處有期徒刑3月確定，於93年3月16日執行完
    畢；強制戒治部分，則於92年8月26日付保護管束期滿而執
    行完畢，其後又因施用毒品案件，先後經原審以93年度簡字
    第30號判決處有期徒刑6月確定，於94年3月3日執刑完畢；
    以93年度易字第82 3號判決處有期徒刑9月確定，於95年2月
    2 日執行完畢，有台灣高等法院被告全國前案紀錄表一份在
    卷可參。按被告行為後，94年2月2日修正公布之刑法已於95
    年7月1日生效施行，其中修正後刑法第47條第1項規定：受
    徒刑之執行完畢，或一部之執行而赦免後，五年以內故意再
    犯有期徒刑以上之罪者，為累犯，加重本刑至二分之一。即
    將累犯之要件限縮於故意再犯範圍內。被告甲○○於五年以
    內再故意犯本件有期徒刑以上之罪，不論依修正前之刑法第
    47條，或修正後之刑法第47條第1項之規定，均構成累犯，
    對被告而言並無有利或不利之情形，應依修正後刑法第2條
    第1項前段之規定，適用行為時之修正前刑法第47條規定論
    以累犯，並加重其刑。原審審酌被告前有多次施用第二級毒
    品安非他命之犯罪紀錄，素行本不佳，幾經法院論罪科刑，
    竟不知悔改，屢次再犯，考量其犯罪之動機、目的、所生危
    害與犯罪後坦承犯行，態度尚佳等一切情狀，適用毒品危害
    防制條例第10條第2項、第23條第2項，修正後刑法第2條第1
    項前段、修正前刑法第47條，科處有期徒刑拾壹月，核其認
    事用法並無不合，量刑應屬平允，原判決應予維持，被告聲
    明上訴並未敘明理由，上訴非有理由，應予駁回。又被告經
    合法傳喚無正當理由不到庭，爰不待其陳述逕行判決，併此
    敘明。
據上論斷，應依刑事訴訟法第368條、第371條判決如主文。
本案經檢察官黃全祿在庭執行職務。
中    華    民    國    95    年    12    月    8     日
                  刑事第五庭    審判長法  官  吳  敦
                                      法  官  張傳栗
                                      法  官  吳啟民
以上正本證明與原本無異。
不得上訴。
                                      書記官  鄒賢英
中    華    民    國    95    年    12    月    11    日
附錄：本案論罪科刑法條全文
毒品危害防制條例第10條第2項
施用第二級毒品者，處3年以下有期徒刑。


司法院資訊處製作；財團法人民間司法改革基金會備份。
